臺灣高雄地方法院民事判決　　　　　　 100年度簡上字第35號
上　訴　人　陳慧鶯
被 上訴 人　黃春穎
兼訴訟代理人黃金生
上列當事人間請求遷讓車位事件，上訴人對於民國99年11月16日
本院高雄簡易庭99年度雄簡字第1622號第一審判決提起上訴，本
院於民國100 年4 月7 日言詞辯論終結，判決如下：
    主      文
上訴駁回。
第二審訴訟費用由上訴人負擔。
    事實及理由
一、上訴人起訴主張：伊於民國81年9 月24日向起造人三協建設
    開發股份有限公司購買門牌號碼高雄市○○○路200 之3 號
    12樓房地（下稱「系爭房地」）及地下室編號26號平面停車
    位，並於86年4 月15日將編號26號停車位讓售予同棟住戶即
    訴外人康明銓。嗣系爭房地遭抵押權人聲請強制執行，由訴
    外人陶顏雀珠於92年5 月1 日拍定後，於92年6 月13轉售予
    被上訴人黃春穎。詎被上訴人黃春穎明知其未買受編號26號
    停車位，無該停車位之使用權，竟任由其父即被上訴人黃金
    生將其所有自小客車長期停放於該停車位占用迄今。嗣訴外
    人康明銓死亡，其法定繼承人莊碧娥及康慈庭於98年8 月4
    日將編號26號停車位使用權讓與上訴人，上訴人自得請求被
    上訴人將該停車位遷讓返還予伊。詎原審竟判決伊敗訴，伊
    不服，爰提起本件上訴，並聲明：(一)原判決廢棄。(二)被上訴
    人應將編號26號停車位遷讓交還予伊等語。
二、被上訴人則以：訴外人康明銓係買受編號24號停車位，並未
    買受編號26號停車位，被上訴人黃春穎係92年6 月間向陶顏
    雀珠買受系爭房地及編號26號停車位，上訴人對編號26號停
    車位並無任何權利，其請求伊等遷讓交還停車位自無所據等
    語為辯。並聲明：駁回上訴人之上訴。
三、兩造不爭執事項：
  (一)上訴人於81年9 月24日向起造人購買系爭房地，並包括1 個
    停車位使用權。
  (二)系爭房地遭抵押權人聲請強制執行，由訴外人陶顏雀珠於92
    年5 月1 日拍定後，於92年6 月13轉售予被上訴人黃春穎。
  (三)被上訴人黃春穎曾對莊碧娥及康慈庭，起訴請求確認對編號
    26號停車位使用權存在，並請求還返還該停車位，經臺灣高
    等法院高雄分院審理後，認上訴人於86年4 月15日係將編號
    24號停車位讓予康明銓，其自始即無編號26號停車位之所有
    權及使用權，嗣陶顏雀珠經拍賣買受系爭房地並轉售予被上
    訴人黃春穎，亦未包括編號26號停車位使用權，並以94年度
    上易字第7 號民事判決，駁回被上訴人之訴而確定。
  (四)上訴人於98年8 月4 日自康明銓之法定繼承人莊碧娥及康慈
    庭取回編號26號停車位證明書。
  (五)被上訴人黃金生將其所有自小客車長期停放於編號26號停車
    位迄今。
四、經查：
  (一)上訴人於81年9 月24日向起造人購買系爭房地，並包括1 個
    停車位使用權，系爭房地遭抵押權人聲請強制執行，由訴外
    人陶顏雀珠於92年5 月1 日拍定後，於92年6 月13轉售予被
    上訴人黃春穎等節，為兩造所不爭執。而被上訴人黃春穎曾
    對莊碧娥及康慈庭，起訴請求確認對編號26號停車位使用權
    存在，並請求還返還該停車位，經臺灣高等法院高雄分院審
    理後，認上訴人於86年4 月15日係將編號24號停車位讓予康
    明銓，其自始即無編號26號停車位之所有權及使用權。嗣陶
    顏雀珠經拍賣買受系爭房地並轉售予被上訴人黃春穎，亦未
    包括編號26號停車位使用權，並以94年度上易字第7 號民事
    判決，駁回被上訴人之訴而確定等情，亦有臺灣高等法院高
    雄分院94年度上易字第7 號民事判決影本在卷可稽。
  (二)上訴人雖主張其於86年4 月15日將編號26號停車位讓售予康
    明銓，康明銓之法定繼承人莊碧娥及康慈庭復於98年8 月4
    日將編號26號停車位使用權讓與上訴人，惟系爭房地所在之
    中華新都大樓分為A-F 共6 棟，各棟住戶凡有向建商購買停
    車位者，就共有建物之應有部分，均較無購買停車位者多75
    /10000，系爭房地所屬F 棟住戶，有向建商購買停車位者，
    共有建物之應有部分為221/10000 ，無購買停車位者，共有
    建物之應有部分為146/10000 ，上訴人於81年間向起造人購
    買系爭房地時，共有建物之應有部分為221/10000 ，故上訴
    人僅有一停車位，並已售予康明銓，且其所售予康明銓之停
    車位，係編號24號之停車位，並非編號26號之系爭停車位等
    節，業經臺灣高等法院高雄分院於上開94年度上易字第7號
    確認停車位使用權存在事件查明無訛，並經康明銓之法定繼
    承人莊碧娥於原審審理時到庭證稱：伊僅有一個停車位，並
    未購買編號26號之停車位等語明確（見原審卷頁49-50 ）。
    故上訴人雖於98年8 月4 日，自康明銓之法定繼承人莊碧娥
    及康慈庭處，取回編號26號停車位之停車位置證明書，有該
    證明書影本乙份在卷可稽，然因康明銓自始即未向上訴人購
    買編號26號之系爭停車位，無該停車位之所有之使用權，縱
    其法定繼承人莊碧娥及康慈庭，將編號26號停車位之停車位
    置證明書交付上訴人，亦無從將不存在之編號26號停車位之
    使用權讓與上訴人。因而，即便陶顏雀珠將系爭房地轉售予
    被上訴人黃春穎，亦未包括編號26號停車位使用權，因上訴
    人並未自康明銓之法定繼承人受讓編號26號停車位之使用權
    ，上訴人仍無從以其有編號26號停車位之使用權為由，請求
    被上訴人將其占用該停車位遷讓返還予伊。
五、綜上所述，本件上訴人並未舉證證明其有編號26號停車位之
    使用權，其起訴請求被上訴人將該停車位遷讓返還予伊，為
    無理由。原審駁回上訴人請求，理由雖有二致，惟結論並無
    不同，仍應予維持。上訴意旨指摘原判決不當，求予廢棄改
    判，為無理由，應予駁回。
據上論結，本件上訴為無理由，依民事訴訟法第385 條第1 項前
段、第436 條之1 第3 項、第449 條第2 項、第78條，判決如主
文。
中    華    民    國   100    年    4     月    21    日
                  民事第三庭  審判長法  官  朱玲瑤
                                    法  官  陳宛榆
                                    法  官  劉傑民
以上正本證明與原本無異。
本件不得上訴。
中    華    民    國   100    年    4     月    21    日
                                    書記官  呂姿儀